【裁判字號】    98,易,4182
【裁判日期】    990226
【裁判案由】    恐嚇
【裁判全文】
臺灣臺中地方法院刑事判決              98年度易字第4182號
公  訴  人  臺灣臺中地方法院檢察署檢察官
被      告  乙○○
上列被告因恐嚇等案件，經檢察官提起公訴（98年度偵字第2658
2號），因被告於準備程序中就被訴事實為有罪之陳述，經本院
合議庭裁定由受命法官獨任進行簡式審判程序，本院判決如下：
    主  文
乙○○犯恐嚇取財罪，累犯，處有期徒刑拾月。扣案之SAMSUNG
廠牌行動電話壹支(含0000000000號SIM卡壹枚)，沒收。又犯恐
嚇危害安全罪，累犯，處有期徒刑月。扣案之SAMSUNG廠牌行
動電話壹支(含0000000000號SIM卡壹枚)，沒收。應執行有期徒
刑拾壹月。扣案之SAMSUNG廠牌行動電話壹支(含0000000000號SI
M卡壹枚)，沒收。
    犯罪事實及理由
一、乙○○曾有詐欺、侵占、竊盜、偽造文書、恐嚇取財等前科
    ，最近1次於民國92年間犯恐嚇取財罪，經臺灣高等法院判
    處有期徒刑3年6月(併宣告刑後強制工作3年)確定；又於94
    年間因犯詐欺取財罪，經本院判處有期徒刑7月確定。嗣上
    開2罪經定應執行刑為有期徒刑3年10月(併宣告刑後強制工
    作3年)，有期徒刑部分於95年12月28日縮刑期滿執行完畢。
    詎其猶不知悔改，復分別為下列犯行：
(一)乙○○因需款花用，竟基於意圖為自己不法所有(恐嚇取財)
    之犯意，於98年10月27日上午11時10分，以其所有SAMSUNG
    廠牌行動電話1支(含0000000000號SIM卡1枚)撥打祁興國(起
    訴書記載甲○)所任職之公司，要求祁興國回電。迨祁興國於
    同日下午1時19分，依指示回撥電話後，其即向丙○○恫稱
    ：「你帶小姐去蘭夏汽車旅館，被我側錄」、「那如果要處
    理需要20萬處理」、「…錄影帶要交出去了，有人去徵信社
    說要跟蹤你，今天一定要見面，不然明天送出去就沒辦法」
    等語，致祁興國心生畏懼，依其指示於同日下午2時20分，
    至臺中市市○○○路與朝富路口附近之春喜燒烤店前與乙○
    ○見面，並委託同事王重明提領新臺幣（下同）20萬元現金
    到場交與乙○○，乙○○隨即取出錄影帶1卷(已滅失)，拉
    出磁帶，再以腳踩踏後將之丟入水溝內。
(二)乙○○另基於恐嚇危害安全之犯意，於98年11月5日下午2時
    17分、58分，以其所有SAMSUNG廠牌行動電話1支(含0000000
    000號SIM卡1枚)，分別傳送「祁(簡訊誤載為祈)總速聯絡不
    然事情我無法收拾」、「祁(簡訊誤載為祈)總有急事請在看
    到訊息速與我聯絡」等內容之簡訊至祁興國所使用之行動電
    話(門號詳卷)內，嗣祁興國與乙○○聯絡後，乙○○復稱：
    這件事情伊壓不住了，務必今天見面看如何處理等語，並相
    約於上開春喜燒烤店前見面。旋於同日下午7時許，乙○○
    到場後，即要求祁興國搭乘其所駕駛之車牌號碼6489-LA號
    自小客車，並在車內對祁興國恫稱：你的事公司壓不住一定
    要往上送，伊沒有工作的話要不要僱用伊等語，而以加害名
    譽之事，恐嚇祁興國，致生危害於祁興國之安全，祁興國乃
    主動告以願支付5萬元，惟為乙○○所拒絕，嗣祁興國藉故
    下車，隨即為埋伏員警當場逮獲乙○○，並扣得其所有供上
    開恐嚇取財、恐嚇危害安全犯罪所用之SAMSUNG廠牌行動電
    話1支(含0000000000號SIM卡1枚)及與本案犯罪無直接關連
    之發票2張、大友徵信吳明宏名片14張等物。
二、上開犯罪事實，有以下證據可資證明：
(一)被告乙○○於偵查中之供述及於本院審理時認罪之自白。
(二)被害人祁興國及證人王重明於偵查中之證述。
(三)被害人所使用行動電話雙向通聯記錄表、手機簡訊翻拍照片
    、存摺影本、高雄銀行股份有限公司臺中分行99年1月4日高
    銀臺中密存字第0980000135號函送之證人王重明提款傳票(
    以上含影本)各1份附卷可稽。
(四)SAMSUNG廠牌行動電話1支(含0000000000號SIM卡1枚)扣案可
    稽。
三、核被告犯罪事實一、(一)所為，係犯刑法第346條第1項之恐
    嚇取財罪。又被告再於98年11月5日下午2時17分、58分，傳
    送上開「祈總速聯絡不然事情我無法收拾」、「祈總有急事
    請在看到訊息速與我聯絡」等內容之簡訊邀約被害人見面後
    ，並未向被害人索取金錢，僅向被害人要求給予1份工作等
    情，業據被告供明在卷，核與被害人於偵查中具結證述及於
    本院99年1月7日行準備程序陳述情節相符，尚難併認被告此
    部分亦係以恐嚇之方法使人交付財物，應僅構成恐嚇危害安
    全罪，而無成立恐嚇取財未遂罪之餘地。核其犯罪事實一、
    (二)所為，係犯刑法第305條之恐嚇危害安全罪。公訴意旨
    認被告此部分所犯係恐嚇取財未遂罪，容有未洽，惟基本社
    會事實同一，起訴法條應予變更。被告上開2次犯行，犯意
    各別，行為互異，應予分論併罰。
四、至檢察官雖認被告顯有犯罪之習慣，而請求併予宣告強制工
    作等語。惟按保安處分係針對受處分人將來之危險性所為之
    處置，以達教化、治療之目的，為刑罰之補充制度。我國現
    行刑法採刑罰與保安處分雙軌制，係在維持行為責任之刑罰
    原則下，為協助行為人再社會化之功能，以及改善行為人潛
    在之危險性格，期能達成根治犯罪原因、預防犯罪之特別目
    的。是保安處分中之強制工作，旨在對欠缺正確工作觀念或
    無正常工作因而習慣犯罪者，強制其從事勞動，學習一技之
    長及正確之謀生觀念，使其日後重返社會，能適應社會生活
    ，又所謂「有犯罪之習慣」則指對於犯罪以為日常之惰性行
    為，乃一種犯罪之習性，必須有具體之事實，足資證明行為
    人有犯罪之惡習及慣行，始可認為有犯罪之習慣。查被告已
    坦認犯行，且業經本院判刑如前，應認足收遏止並矯治其犯
    罪行為之效果，本院認尚無令被告於刑前強制工作之必要，
    附此敘明。
五、依刑事訴訟法第273條之1第1項、第299條第1項前段、第300
    條、第310條之2、第454條第1項，刑法第346條第1項、第30
    5條、第47條第1項、第51條第5款、第38條第1項第2款，刑
    法施行法第1條之1第1項、第2項前段，判決如主文。
本案經檢察官丁○○到庭執行職務。
中    華    民    國    99    年    2     月    26    日
                      臺灣臺中地方法院刑事第5庭
                                法  官  丁智慧
上正本證明與原本無異。
如不服本判決，應於收受送達後10日內向本院提出上訴書狀（應
敘述具體理由並附繕本）。上訴書狀如未敘述理由，應於上訴期
間屆滿後20日內補提理由書於本院。
                                書記官  林錦源
中    華    民    國    99    年    2    月    26    日
附錄本案論罪科刑法條全文：
刑法第346條第1項
意圖為自己或第三人不法之所有，以恐嚇使人將本人或第三人之
物交付者，處6月以上5年以下有期徒刑，得併科1千元以下罰金
。
刑法第305條
以加害生命、身體、自由、名譽、財產之事，恐嚇他人致生危害
於安全者，處2年以下有期徒刑、拘役或300元以下罰金。

司法院資訊處製作；財團法人民間司法改革基金會備份。
